臺灣板橋地方法院民事判決　　　　　　　　　　　　　九十三年度訴字第五三八號
　　原　　　告　丁○○
　　　　　　　　乙○○
　　共　　　同
　　訴訟代理人　甲○○
　　被　　　告　丙○○
右當事人間請求侵權行為損害賠償事件，原告對於本院刑事庭九十二年度交易字第五
二六號過失傷害案件提起附帶民事訴訟（九十二年度交附民字第二○四號），經刑事
庭裁定移送前來，於民國九十三年七月十三日言詞辯論終結，本院判決如左：
    主      文
被告應給付原告乙○○新臺幣肆拾伍萬玖仟肆佰玖拾肆元，原告丁○○新臺幣貳拾貳
萬玖仟元，及均自民國九十二年十一月二十二日起至清償日止，按週年利率百分之五
計算之利息。
原告其餘之訴駁回。
訴訟費用由原告乙○○負擔二十分之六，原告丁○○負擔二十分之五，餘由被告負擔
。
    事實及理由
一、本件原告主張：被告於民國九十一年十月二十八日下午四時五分許，駕駛車牌號
    碼ＧＤ─五四七七號自用小客貨車，沿臺北縣中和市○○路由北往南方向行駛，
    途經莒光路自強國小前時，明知在禁止左轉路段不得迴車，且疏未注意其所駕駛
    汽車之左方適有原告丁○○騎乘車牌號碼ＨＥＭ─四二七號重型機車，後座搭載
    原告乙○○同向駛抵，仍冒然迴轉，致原告丁○○騎乘之機車右側車身遭被告駕
    駛之汽車左前車身撞擊而人車倒地，原告丁○○因而受有左腕遠端尺骨骨折、右
    腿、右膝、右足挫傷之傷害，原告乙○○則受有右側脛腓骨開放性骨折之傷害，
    被告之過失傷害犯行，業據臺灣高等法院判處有期徒刑三月確定在案，原告因被
    告之過失侵權行為所受損害如下：
  (一)原告乙○○部分：
  1.看護費用：原告乙○○因被告駕車肇事受有右側脛腓骨開放性骨折之傷害，於住
    院治療期間及出院後二個月內，無法自理生活，有聘請專人看護之必要，自九十
    一年十月二十八日起至九十二年一月二十日止，由訴外人即原告乙○○之母陳美
    妙照顧起居達八十四日，以全日班每日新臺幣（下同）二千元計算，其損害共計
    十六萬八千元，惟原告乙○○已自強制汽車責任保險受領三萬元，是被告應賠償
    之金額為十三萬八千元。
  2.交通費用：原告乙○○就讀於林口長庚技術學院二專夜間部，受傷後因行動不便
    ，往返住所及學校須搭乘計程車，自九十一年十一月二十日出院至九十二年四月
    二十八日，扣除例假日、寒假及停課期間，共計八十三日，每日往返車資為七百
    五十元，共計支出交通費用六萬二千二百五十元。
  3.租屋費用：由於原告乙○○因本件車禍受傷嚴重，原居住之三樓處所出入甚為不
    便，將延誤上、下學，為此另覓有電梯之房屋承租居住，自九十一年十一月二十
    日出院起至九十二年七月二十日，每月租金五千元，八個月共計支出四萬元。
  4.勞動能力之減損：原告乙○○原於「蘑菇坊西餐廳」工作，每月薪資三萬元，於
    九十一年十月二十八日受傷後住院、看護及復健期間，未能工作達九個月，爰以
    八個月計算，計受有二十四萬元不能工作之損害。
  5.原告乙○○原定於九十一年十一月三日參加行政院勞工委員會職業訓練局舉辦之
    電腦軟體應用九十一年乙級技術士技能檢定（下稱系爭技能檢定測驗），已繳交
    報名費用一千九百元及證照費一百六十元，詎於同年十月二十八日因本件車禍受
    傷住院，直至同年十一月二十日始出院，致未能參加前述檢定考試，所支出之費
    用二千零六十元亦無法退還，自得請求被告賠償。
  6.精神慰撫金：原告乙○○年僅二十歲，正值活潑愛美之年紀，因被告之過失行為
    受有右小腿骨頭斷裂呈開放性骨折之傷害，傷勢嚴重，飽受手術治療之皮肉痛苦
    ，心靈恐懼更無可言喻，迄今仍須持續接受復健療養，無法自由行動，日後並有
    再行手術移除鋼釘之必要，精神自屬痛苦不堪，被告肇事後不聞不問，甚為可眥
    ，爰請求被告賠償六十萬元之精神慰撫金。
  (二)原告丁○○部分：
  1.看護費用：原告丁○○因被告駕車肇事受有左腕遠端尺骨骨折之傷害，須以石膏
    固定治療，自九十一年十月二十八日起至同年十二月二十八日行動不便，自理生
    活困難，由訴外人即其母楊沈麗娟照顧起居，以每日二千元計算，六十日共計受
    有相當於看護費用之損失十二萬元。
  2.交通費用：原告丁○○亦就讀於林口長庚技術學院，其因車禍左手受傷須以石膏
    固定二個月，其後尚須復健二個月，無法一如往常以機車代步上學，故自九十一
    年十月二十八日起至九十二年二月二十八日止，扣除急診日、例假日及寒假，共
    有六十日須搭乘計程車上下學，每日往返車資七百五十元，共計支出四萬五千元
    。
  3.減少勞動能力之損害：原告丁○○受傷前原於會計師事務所半工半讀，每月薪資
    一萬一千元，因車禍受傷後行動不便，於以石膏固定治療及復健期間共計四個月
    無法工作，受有四萬四千元薪資之損失，應由被告賠償。
  4.精神慰撫金：原告丁○○因被告駕駛汽車過失肇事，身體多處受傷，治療過程身
    心俱受折磨，心理壓力沉重，精神備受煎熬，爰請求被告賠償非財產上之損害二
    十萬元。
  (三)綜上所述，原告因被告之過失行為受傷，受有前述損害，爰依民法第一百八十四
    條第一項前段、第一百九十三條第一項、第一百九十五條第一項規定，請求被告
    給付原告乙○○一百零八萬二千三百一十元，原告丁○○四十萬九千五百元，及
    均自起訴狀繕本送達翌日起至清償日止，按週年利率百分之五計算之利息。
二、被告則否認原告受有前揭傷害，及原告乙○○於受傷前每月工作所得為三萬元之
    事實，並以：本件交通事故被告駕駛之汽車左上方大燈毀損，前保險桿扭曲變形
    ，且原告丁○○之機車撞及被告之汽車後隨即衝向對向車道，並致原告乙○○受
    有開放性骨折之傷害，以其撞擊力之大，顯見原告丁○○騎車機車之速度絕非時
    速三十公里，原告丁○○亦曾向被告自承其時速為五十公里，為超速行駛，其就
    本件車禍乃與有過失，又原告請求之金額過高，其中看護期間過長，費用亦應以
    每日一千五百元為當，原告乙○○請求之交通費用部分金額過高，租屋費用則非
    必要，原告丁○○主張之交通費用亦不必要，被告於原告因車禍受傷後，屢至醫
    院探望，並積極協調賠償事宜，非如原告所指之不聞不問等語，資為抗辯，聲明
    求為判決駁回原告之訴。
三、原告主張：被告於九十一年十月二十八日下午四時五分許，駕駛車牌號碼ＧＤ─
    五四七七號自用小客貨車，沿臺北縣中和市○○路由北往南方向行駛，途經莒光
    路自強國小前時，明知在禁止左轉路段不得迴車，且疏未注意其左方適有原告丁
    ○○騎乘車牌號碼ＨＥＭ─四二七號重型機車搭載原告乙○○，同方向駛抵，仍
    冒然迴轉，致丁○○騎乘之機車右側車身與被告駕駛之汽車左前車身相撞而人車
    倒地，被告之過失傷害犯行，業據臺灣高等法院判處有期徒刑三月確定在案等語
    ，業據提出與其所述相符之臺灣高等法院九十三年度交上易字第五一號刑事判決
    影本一件為證，並經核閱本院刑事庭將本件刑事附帶民事訴訟移送前來時依職權
    檢送之本院九十二年度交易字第五二六號卷宗影本（內附臺灣板橋地方法院檢察
    署九十二年度偵字第五六三六號偵查卷宗影本）無誤，且為被告所不爭執，自堪
    信為真實。
四、按因故意或過失，不法侵害他人之權利者，負損害賠償責任。不法侵害他人之身
    體、健康者，對於被害人因此喪失或減少勞動能力或增加生活上之需要時，應負
    損害賠償責任。被害人就其非財產上之損害，亦得請求賠償相當之金額。民法第
    一百八十四條第一項前段、第一百九十三條第一項及第一百九十五條第一項前段
    分別規定甚明。經查：原告丁○○因本件交通事故受有左腕遠端尺骨骨折、右腿
    、右膝、右足挫傷之傷害，原告乙○○則受有右側脛腓骨開放性骨折之傷害，有
    亞東紀念醫院診斷證明書影本二件、健全中醫聯合診所診斷證明書影本一件附卷
    可資佐證，被告空言否認，並無可採，本件被告駕駛汽車過失肇事，致原告受有
    前述傷害，原告自得依上開法條規定，請求被告賠償其損害，茲就原告請求之項
    目及金額，逐項審酌如后。
五、原告乙○○部分：
  (一)看護費用：
  1.原告乙○○主張：其因本件車禍受有右側脛腓骨開放性骨折之傷害，於住院治療
    期間及出院後，無法自理生活，有聘請專人看護之必要，自受傷後至九十二年一
    月二十日由原告乙○○之母陳美妙照顧八十四日，以每日二千元計算，其損害共
    計十六萬八千元等語。
  2.經查：依卷附亞東紀念醫院診斷證明書所示，原告乙○○因車禍受傷於九十一年
    十月二十八日至該院急診接受復位及鋼釘內固定手術，住院期間因行動不便，須
    看
    以柺杖及骨科專用輪椅代步，堪認原告乙○○於九十一年十月二十八日起至出院
    後二個月即九十二年一月十九日止，有聘請專人看護計八十四日之必要，其費用
    經臺北縣醫院看護工職業工會洽詢結果，醫療院所看護費用每日約一千九百元至
    二千二百元，居家照顧費用每日約二千元至二千五百元，本院審酌原告乙○○所
    受傷勢為右側脛腓骨開放性骨折，住院期間行動雖有不便，惟雙手功能並未受限
    ，出院後則須藉柺杖助行或以輪椅代步，活動能力自受相當限制，僅得從事一般
    生活上較為輕緩之事務，依其行動能力及所需他人照顧生活之程度，應認其看護
    費用以每日二千元計算為妥適，是其看護費用合計應為十六萬八千元，而原告乙
    ○○復自認：此部分已受領強制汽車責任保險理賠三萬元，應予扣除等語，則原
    告乙○○得請求之看護費用應為十三萬八千元。
  (二)交通費用：
  1.原告乙○○主張：其受傷後行動不便須搭乘計程車上、下學，自九十一年十一月
    二十日出院至九十二年四月二十八日止，扣除例假日、寒假及停課期間，共計八
    十三日，每日往返車資為七百五十元等語。
  2.經查：原告乙○○於本件交通事故發生時就讀於林口長庚技術學院，自九十一年
    十一月二十日起至九十二年四月二十八日之上學日數為八十三日，為被告不爭執
    之事實，而原告乙○○因本件車禍受有右側脛腓骨開放性骨折之傷害，經手術治
    療出院後半年間須以柺杖、輪椅助行，業如前述，於復健期間自有搭乘計程車往
    返學校之必要，所支出之車資即屬增加生活上之需要，依原告所提計程車收據，
    其搭乘日數共計八十三日，每日往返費用為七百五十元，參酌原告乙○○居住於
    臺北縣中和市○○路一二○巷八之二號三樓，以其住所與林口長庚技術學院間之
    距離，及九十一年、九十二年間計程車費率計算標準，堪認其往返車資七百五十
    元為適當，原告乙○○請求增加生活上需要之交通費用六萬二千二百五十元，應
    屬有據。
  (三)租屋費用：
  1.原告乙○○主張：其因本件車禍受傷嚴重，原居住之三樓處所出入甚為不便，為
    此另承租有電梯之房屋居住，自九十一年十一月二十日出院起至九十二年七月二
    十日止，每月租金五千元，八個月共計支出四萬元等語。
  2.經查：依原告乙○○所提房屋租賃契約書，其承租人為原告乙○○之父甲○○，
    其租金是否由原告乙○○支出，非無可疑，原告乙○○因本件車禍受傷，已有專
    人照料，並請求被告賠償相當之看護費用如前，關於其日常食、衣、住、行等一
    般事務均應在看護範圍之內，尤以協助受看護者行動包括進出門戶、上下樓梯，
    更屬看護腳傷病患首要之工作，且原告乙○○雖受有右側脛腓骨開放性骨折之傷
    害，於手術後復健期間，藉由柺杖支撐並非完全不能行走，其上、下樓梯所需時
    間縱因而延長，亦無為此另行承租有電梯之建物居住之必要，此部分自難認係原
    告乙○○因本件車禍增加之生活上需要。
  (四)不能工作之損失：
  1.原告乙○○主張：其受傷前在「蘑菇坊西餐廳」工作，每月薪資三萬元，受傷後
    九個月無法工作，以八個月計算受有二十四萬元之損害等語。
  2.原告乙○○主張：其受傷前在餐廳工作等語，參之原告乙○○為七十二年一月十
    九日生，於本件交通事故發生時十九歲，足以從事社會經濟活動，倘無特殊情事
    ，應以有工作能力為常，惟原告提出之薪俸單形式真正為被告所否認，經查：該
    薪俸單係由「蘑菇坊西餐廳」開立，與原告乙○○提出之名片為「錦江餐廳」並
    不相符，而本院依職權查詢原告乙○○之財產所得，亦未見其於九十一年度有此
    項所得資料，此觀卷附稅務電子閘門財產所得調件明細表即明，原告乙○○既未
    證明前開薪俸單形式之真正，其主張於受傷前每月薪資三萬元等語，不足採信，
    惟原告乙○○受傷前確有從事勞動工作之事實，既為被告所不爭執，依原告所受
    右側脛腓骨開放性骨折之傷勢，應認於住院治療及復健期間無法繼續工作，本院
    審酌：行政院勞工委員會依勞動基準法第二十一條規定於八十六年十月十六日以
    台八十六勞字第三九七一六號函調整核定基本工資為每月一萬五千八百四十元，
    此乃行政院勞工委員會根據國家經濟發展狀況、躉售物價指數、消費者物價指數
    、國民所得與平均每人所得、各業勞動生產力及就業狀況、各業勞工工資及家庭
    收支調查統計等項目所審定，自有相當之客觀性及公正性，原告乙○○因本件車
    禍受傷至不能工作之損失，應以基本工資即每月一萬五千八百四十元計算，方屬
    允適，次依前揭亞東紀念醫院診斷證明書之記載，原告乙○○於九十一年十一月
    二十日出院後康復期約半年，前二個月並須專人照料，康復期間須以柺杖、輪椅
    代步，則原告乙○○因本件車禍受傷自九十一年十月二十八日起算至九十二年五
    月二十日康復期間屆滿之日止，共計六個月又二十三日不能工作，至原告乙○○
    提出之健全中醫聯合診所診斷證明書，其於九十二年十月十七日就診時，醫師僅
    囑避免劇烈運動，並無不適工作之情況，原告乙○○並未證明其於前述康復期滿
    後，仍有未能繼續從事勞動工作之情，其主張因本件車禍受傷致八個月間未能工
    作等語，就超過六個月又二十三日部分，尚難信為真實，故原告乙○○主張不能
    工作之損害，於十萬七千一百八十四元【計算式：一五、八四○元×六個月＋一
    五、八四○元÷三○×二三＝一○七、一八四元】之範圍內，應予准許，逾此部
    分之請求，則非有據。
  (五)原告乙○○主張：其原定於九十一年十一月三日參加系爭技能檢定測驗，而繳交
    報名費用一千九百元及證照費一百六十元等語，有行政院勞工委員會職業訓練局
    技術士技能檢定收據、技能檢定規費收據聯、九十一年度乙級學、術科測驗准考
    證影本各一件在卷為憑，應可信實，而原告乙○○於同年十月二十八日因本件車
    禍受傷住院，至同年十一月二十日始出院，有上揭亞東紀念醫院診斷證明書可按
    ，經本院向行政院勞工委員會查詢此項檢定考試費用之退費問題，據行政院勞工
    委員會中部辦公室函覆稱：依行政院勞工委員會函頒之「技術士技能檢定學科測
    驗作業要領」及其販售報名書所附全國技術士技能檢定九十一年度簡章，暨該會
    中部辦公室依行政程序法第一百五十一條規定訂頒之「技術士技能檢定作業及試
    場規則」等相關規定，凡繳交費用完成報名手續者，所繳費用即解繳公庫，報名
    後不受理退費，且技能檢定學術科測試報名後，行政院勞工委員會即委外投注相
    當人力、物力籌畫試務工作，檢定經費採收支對列、即支即用原則，如應檢人於
    報名後退費，將使學術科測試之前置費用無法核銷，故該會於原告乙○○完成全
    國技能檢定報名手續後，所繳交費用已依公庫法施行細則第九條規定於五日內解
    繳國庫等語，有行政院勞工委員會中部辦公室九十三年五月二十四日勞中三字第
    ○九三○○一○八八○號函附卷可參，則原告乙○○支付二千零六十元之報名費
    及證照費後，因被告駕車肇事受傷住院致未能於九十一年十一月三日參加系爭技
    能檢定測驗，所繳交之費用亦無法聲請退還，自得請求被告賠償其所受之損害二
    千零六十元。
  (六)精神慰撫金：本院審酌：原告乙○○因被告之過失行為，受有右側脛腓骨開放性
    骨折之傷害，須開刀為復位及鋼釘內固定手術，復原期間長達半年，行動不便，
    活動能力受限，爾後並須再行開刀移除鋼釘，而原告乙○○受傷時年僅十九歲，
    正為活潑好動之青少年，無端遭此事故，精神、肉體均承受相當之痛苦，而被告
    自認曾受國民教育，當知遵守交通規則，竟不思尊重其他用路人生命財產安全，
    貿然於禁止左轉路段違規迴車，其行為所生危害匪淺，又被告名下除前述車牌號
    碼ＧＤ─五四七七號自用小客貨車外，並無其他財產，原告乙○○於九十一年度
    則有利息所得六萬餘元，暨兩造身分、地位、經濟狀況及原告乙○○受傷程度、
    復原情況等一切情狀，認原告乙○○請求被告給付精神慰撫金六十萬元，尚屬過
    高，應核減為十五萬元，方屬公允，逾此範圍之請求則不應准許。
  (七)綜上所述，原告乙○○因本件交通事故所受之損害共計應為四十五萬九千四百九
    十四元。
六、原告丁○○部分：
  (一)看護費用：
  1.原告丁○○主張：其因被告駕車肇事受有左腕遠端尺骨骨折之傷害，須以石膏固
    定治療，自九十一年十月二十八日起至同年十二月二十八日止行動不便，自理生
    活困難，由其母楊沈麗娟照顧起居六十日，以每日二千元計算，受有相當於看護
    費用之損失十二萬元等語。
  2.經查：依原告丁○○所提亞東紀念醫院診斷證明書所示，其因車禍受傷於九十一
    年十月二十八日至該院急診，續於同年月三十一日、同年十一月十九日、同年十
    二月七日複診，以石膏治療期間活動不便，自理生活困難，經本院函詢其須專人
    看護之確實期間，經該院函覆稱：原告丁○○所須看護日數為四十日，有亞東紀
    念醫院九十三年五月二十二日亞歷字第○九三六四一○二一九號函在卷可憑，參
    以原告丁○○所受主要為左腕遠端尺骨骨折之傷害，腿部除有部分挫傷外，活動
    能力並未受限，尚非不得自任生活上較為簡單之一般事務，依其行動能力及所需
    他人照顧生活之程度，參酌臺北縣醫院看護工職業工會前開洽詢結果，原告丁○
    ○主張每日看護費用二千元，尚屬允適，是原告丁○○主張因受傷所受相當於看
    護費用之損害，於八萬元之範圍內，應堪採信，逾此部分之請求，尚難認有憑據
    。
  (二)交通費用：
  1.原告丁○○主張：其就讀於林口長庚技術學院，因本件車禍左手受傷須以石膏固
    定，康復、復健期間四個月內，無法騎乘機車代步上學，扣除急診日、例假日及
    寒假，共有六十日須搭乘計程車上、下學，每日車資七百五十元等語。
  2.經查：原告丁○○於本件車禍發生時就讀於林口長庚技術學院，自九十一年十月
    二十八日受傷時起至九十二年二月二十八日止之上學日數為六十日等情，被告並
    無爭執，而原告丁○○因本件車禍受有左腕遠端尺骨骨折、右腿、右膝挫傷、右
    足挫傷之傷害，其中左腕遠端尺骨骨折須以石膏固定治療，經二個月康復期後，
    尚須二個月之復健期間，有前揭亞東紀念醫院診斷證明書足稽，如強令原告丁○
    ○康復前搭乘公車、捷運等大眾運輸工具就學，顯屬過苛，應認其於康復、復健
    期間四個月內有搭乘計程車往返學校之必要，此部分車資即屬增加生活上之需要
    ，依原告丁○○所提計程車收據，其搭乘日數共計六十日，每日往返費用七百五
    十元，參酌原告丁○○居住於臺北縣板橋市○○路三四六巷五號十二樓之一，以
    其住所與林口長庚技術學院間之距離，及九十一年、九十二年間計程車費率計算
    標準，堪認其主張之車資七百五十元為適當，是原告丁○○得請求增加生活上需
    要之交通費用為四萬五千元。
  (三)不能工作之損失：原告丁○○主張：其受傷前於會計師事務所工作，每月薪資一
    萬一千元，因車禍受傷後行動不便，於以石膏固定治療、復健共計四個月期間無
    法工作，受有四萬四千元之工作損失等語，為被告所不爭執，自應信為真實。
  (四)精神慰撫金：本院審酌：原告丁○○因被告之過失肇事，受有左腕遠端尺骨骨折
    及右腿、右膝、右足挫傷等傷害，須以石膏固定治療，造成行動不便，須時四個
    月始能復原，身體及精神應受有相當之痛苦，而原告丁○○於九十一年度尚有利
    息所得五萬餘元，此有稅務電子閘門財產所得調件明細表存卷可按，另參被告之
    智識程度，駕駛汽車違規迴轉致生之危險程度，暨兩造身分、地位、經濟狀況及
    原告所受傷勢、復原情況等一切情狀，認原告丁○○請求給付精神慰撫金二十萬
    元，尚屬過高，應核減為六萬元，方屬公允，逾此範圍之請求則不應准許。
  (五)綜上所述，原告丁○○因本件交通事故受傷所受之損害共計應為二十二萬九千元
    。
七、末按損害之發生或擴大，被害人與有過失者，法院得減輕賠償金額或免除之，民
    法第二百十七條第一項固有明文。被告辯稱：原告丁○○騎乘機車超速行駛，同
    為本件車禍之肇事原因等語，惟查：本件交通事故經臺灣板橋地方法院檢察署檢
    察官送請臺灣省臺北縣區車輛行車事故鑑定委員會鑑定及臺灣省車輛行車事故覆
    議鑑定委員會覆議結果，均認被告駕駛自小貨車違規由外側慢車道且跨越分向限
    制線迴轉，為肇事原因，原告丁○○駕駛普通機車，無肇事因素，此有臺灣省臺
    北縣區車輛行車事故鑑定委員會鑑定意見書、臺灣省車輛行車事故覆議鑑定委員
    會九十二年八月十四日府覆議字第九二一○七八六號函附於前揭偵查卷宗可參，
    且一般交通事故各該肇事車輛之車損程度，除與行車速度有關外，並因車體結構
    、鋼板厚度、撞擊角度等因素而異，被告徒以其駕駛之汽車左上方大燈毀損，前
    保險桿扭曲變形，及原告丁○○騎乘之機車滑行距離暨原告乙○○所受傷勢指摘
    原告丁○○為超速行駛，而未提出其他積極證據可供調查，自難遽以採信。
八、從而，原告依民法第一百八十四條第一項前段、第一百九十三條第一項、第一百
    九十五條第一項前段規定，請求被告給付原告乙○○四十五萬九千四百九十四元
    ，原告丁○○二十二萬九千元，及均自起訴狀膳本送達翌日即九十二年十一月二
    十二日起至清償日止，按週年利率百分之五計算之利息，為有理由，應予准許，
    逾此部分之請求，則屬無據，應予駁回。
九、本件事證已臻明確，兩造其餘攻擊防禦方法，經審酌於判決結果不生影響，爰不
    一一論述，附此敘明。
十、據上論結，本件原告之訴一部為有理由，一部為無理由，依民事訴訟法第七十九
    條、第八十五條第一項後段，判決如主文。
中　　　華　　　民　　　國　　九十三　　年　　　七　　　月　　 三十 　　日
                                臺灣板橋地方法院民事第二庭
                                    審判長法　    官　林玫君
                                          法      官　徐玉玲
                                          法      官　廖怡貞
右為正本係照原本作成。
如對本判決上訴，須於判決送達後二十日內向本院提出上訴狀。
中　　　華　　　民　　　國　　九十三　　年　　　七　　　月　　 三十 　　日
                                          法院書記官　郭南宏
